【裁判字號】    99,訴,694
【裁判日期】    990826
【裁判案由】    毒品危害防制條例
【裁判全文】
臺灣高雄地方法院刑事判決               99年度訴字第694號
公  訴  人  臺灣高雄地方法院檢察署檢察官
被      告  甲○
選任辯護人  黃順天律師
上列被告因毒品危害防制條例案件，經檢察官提起公訴（98年度
偵字第33922 號、99年度偵字第10155 號），本院判決如下：
    主  文
甲○犯如附表所示之捌罪，各處如附表所示之刑。應執行有期徒
刑貳拾貳年。未扣案之0000000000門號SIM 卡壹張沒收，如全部
或一部不能沒收時，追徵其價額。扣案之行動電話壹支（序號
000000000000000 ）沒收。未扣案之販賣第一級毒品所得共新臺
幣壹仟元伍佰元沒收，如全部或一部不能沒收時，以其財產抵償
之。未扣案之販賣第二級毒品所得新臺幣伍佰元沒收，如全部或
一部不能沒收時，以其財產抵償之。扣案之販賣第一級毒品所得
之行動電話門號0000000000號SIM 卡壹張沒收。未扣案之販賣第
一級毒品所得之行動電話門號0000000000號、0000000000號SIM
卡各壹張均沒收，如全部或一部不能沒收時，追徵其價額。未扣
案之販賣第三級毒品所得新臺幣肆佰元沒收，如全部或一部不能
沒收時，以其財產抵償之。
    事  實
一、甲○前因傷害案件，為臺灣屏東地方法院96年度交簡上字第
    38號判決有期徒刑4 月，並減刑為有期徒刑2 月確定，嗣於
    民國97年1 月7 日易科罰金執行完畢。詎甲○猶不知悔改明
    知海洛因、甲基安非他命分別為毒品危害防制條例所列之第
    一級毒品、第二級毒品，不得持有、轉讓或販賣，愷他命為
    毒品危害防制條例所列之第三級毒品，不得持有、販賣竟：
    (一)基於意圖營利販賣第一級毒品海洛因之犯意，於98年9 月
      11日後之某日，以行動電話門號0000000000號SIM 卡（未
      扣案），搭配序號000000000000000 號之行動電話使用，
      以作為聯絡毒品買賣之工具，與陳清玟持用之行動電話門
      號0000000000號聯絡後，以新臺幣（下同）1000元之價格
      ，在高雄縣大樹鄉○○路之賓士汽車公司旁，販賣數量不
      詳之第一級毒品海洛因1 包予陳清玟。
    (二)基於意圖營利販賣第一級毒品海洛因之犯意，於98年10月
      5 日左右，以新臺幣500 元之價格，在高雄縣大樹鄉大慶
      醫院附近，販賣數量不詳之第一級毒品海洛因1 包予吳國
      青。
    (三)基於意圖營利販賣第二級毒品甲基安非他命之犯意，於98
      年5 月31日至同年6 月初間某日，在高雄縣大樹鄉○○路
      276 號以500 元之價格，販賣數量不詳之第二級毒品甲基
      安非他命1 包予涂秉樺。
    (四)基於意圖營利販賣第二級毒品甲基安非他命之犯意，於98
      年9月11日上午某時，在高雄縣大樹鄉○○路30號17 樓，
      以周文保交付其所申辦之行動電話門號0000000000號SIM
      卡給甲○作為對價，甲○則交付第二級毒品甲基安非他命
      1 包給周文保而換取上開門號SIM 卡之方式，販賣數量不
      詳之第二級毒品甲基安非他命1 包給周文保。
    (五)基於意圖營利販賣第二級毒品甲基安非他命之犯意，於98
      年9月11日下午某時，在高雄縣大樹鄉○○路30號17 樓，
      以周文保交付其所申辦之行動電話門號0000000000號SIM
      卡（未扣案）給甲○作為對價，甲○則交付第二級毒品甲
      基安非他命1 包給周文保而換取上開門號SIM 卡之方式，
      販賣數量不詳之第二級毒品甲基安非他命1 包給周文保。
    (六)基於意圖營利販賣第二級毒品甲基安非他命之犯意，於98
      年10月3日至同年月5日間某日，在高雄縣大樹鄉○○路30
      號17樓，以周文保交付其所申辦之行動電話門號00000000
      00號SIM卡（未扣案）給甲○作為對價，甲○則交付第二
      級毒品甲基安非他命1 包給周文保而換取上開門號SIM卡
      之方式，販賣數量不詳之第二級毒品甲基安非他命1 包給
      周文保。
    (七)基於意圖營利販賣第三毒品愷他命之犯意，於98年9 月底
      某日，以400 元之價格，在高雄縣大樹鄉○○路30號1樓
      ，販賣數量不詳之第三級毒品愷他命1 包予鍾志豪。
    (八)明知自98年7 月23日起，在高雄縣大樹鄉○○路30號17樓
      租屋與其同居之女友即翁○○（姓名詳卷，81年11月14日
      生）為未成年人，竟仍基於轉讓第二級毒品甲基安非他命
      之犯意，於98年9 月間某日，在上開租屋處，轉讓數量不
      詳之第二級毒品甲基安非他命1 包予未成年人翁○○。
二、嗣員警於98年11月5 日中午12時50分許，在高雄縣大寮鄉○
    ○路116 巷45號12樓，持搜索票執行搜索，當場扣得序號00
    0000000000000 號行動電話1 支、門號0000000000號SIM 卡
    1 張，始循線查獲上情。
三、案經高雄市政府警察局丙○分局報告及臺灣高雄少年法院告
    發臺灣高雄地方法院檢察署檢察官偵查起訴。
    理  由
一、按被告以外之人於審判外之陳述，雖不符刑事訴訟法第159
    條之1 至之4 等4 條之規定，而經當事人於審判程序同意作
    為證據，法院審酌該言詞陳述或書面陳述作成時之情況，認
    為適當者，亦得為證據；又當事人、代理人或辯護人於法院
    調查證據時，知有刑事訴訟法第159 條第1 項不得為證據之
    情形，而未於言詞辯論終結前聲明異議者，視為有前項之同
    意，同法第159 條之5 定有明文。本案下列所引用之供述及
    非供述證據，業經本院依法踐行調查證據程序，公訴人、被
    告均不爭執各該證據之證據能力，且迄本院言詞辯論終結前
    未就上開證據之證據能力聲明異議，又查無依法應排除其證
    據能力之情形，是後述所引用證據之證據能力均無疑義，依
    法自有證據能力，均得作為本案證據，先予敘明。
二、上開犯罪事實，業據被告於本院審理中坦承不諱（見本院卷
    第29頁、第47頁背面、第67頁背面、第76頁背面至第78頁正
    面），核與證人陳清玫（見偵一卷第67頁至第75頁）、吳國
    青（見偵一卷第238 頁至第239 頁）、涂秉樺（見偵一卷第
    202 頁至第203 頁）、周文保（見偵一卷第212 頁至第219
    頁）、鍾志豪（見偵一卷第175 頁至第176 頁）、未成年人
    翁○○（見偵二卷第5 頁至第7 頁）於偵查中之證述相符，
    並有未成年人翁○○個人戶籍及相片影像資料查詢結果1 紙
    （見警卷第31頁）、高雄市政府警察局丙○分局搜索、扣押
    筆錄、扣押物品目錄表各1 份（見警卷第34頁至第39頁）、
    行動電話門號0000000000號、0000000000號通聯調閱查詢單
    、雙向通聯紀錄各1 份（見偵一卷第60頁至第63頁背面、第
    80 頁 至第86頁背面）、行動電話門號0000000000號、
    00000000 00 號、0000000000號申請書影本各1 份（見偵一
    卷第222 頁、第223 頁、第227 頁）、行動電話門號
    0000000000號、00 00000000 號於98年10月3 日至同年月5
    日之通聯紀錄1 份（見偵一卷第339 頁至第342 頁背面）可
    稽，足以認定。且毒品之非法交易向為政府查禁森嚴且重罰
    不寬貸之行為，為一般民眾普遍認知之事，倘非有利可圖，
    被告絕無平白甘冒被查緝重罰之高度風險，而販賣毒品之理
    ，是其販入之價格當較其出售之價格為低，或販入毒品之價
    格較換取其他財物之價格為低，而有從中賺取價差牟利之意
    圖及事實，應屬合理認定。又販賣毒品係違法行為，非可公
    然為之，亦無公定價格，容易分裝並增減份量，而每次買賣
    之價量，可能隨時依雙方關係深淺、資力、需求量及對行情
    之認知、來源是否充裕、販賣者是否渴求資金、查緝是否嚴
    緊、購買者被查獲時供述購買對象之可能風險之評估等，因
    而異其標準，並機動調整，非可一概論之，是販賣毒品之利
    得除被告坦承犯行或價量俱臻明確外，委難察得其交易實情
    ，然販賣者從價差或量差中牟利之方式雖異，惟其販賣行為
    在意圖營利則屬同一；從而，舉凡有償交易，除足以反證其
    確係另基於某種非圖利本意之關係外，通常尚難因無法查悉
    其販入價格，做為是否高價賣出或換取較高價財物之比較，
    諉以無營利之意思而阻卻販賣犯行之追訴。倘被告未因販賣
    上開毒品而從中牟利，當無冒險購買昂貴毒品及耗時費力聯
    繫之閒情，堪認被告上揭所為，必有從中賺取買賣價差牟利
    之事實，足徵被告主觀上確有賺取價差以為營利之不法意圖
    。由此足認，被告自白與事實相符，被告之犯行，洵堪認定
    ，應依法論科。
四、論罪科刑
  (一)按毒品危害防制條例所稱之「販賣」，係指有償之讓與行為
    ，包括以「金錢買賣」或「以物易物」（即互易）等態樣在
    內；祇要行為人在主觀上有藉以營利之意圖，而在客觀上有
    以毒品換取金錢或其他財物之行為，即足當之；至於買賣毒
    品之金額或所換得財物之實際價值如何，以及行為人是否因
    而獲取價差或利潤，均不影響販賣毒品罪之成立（最高法院
    99年度台上字第1588號判決意旨參照）。是核被告就事實(一)
    、(二)所為，均係犯毒品危害防制條例第4 條第1 項之販賣第
    一級毒品罪；就事實(三)、(四)、(五)、(六)所為，均係犯毒品危害
    防制條例第4 條第2 項之販賣第二級毒品罪；就事實(七)所為
    ，係犯毒品危害防制條例第4 條第3 項之販賣第三級毒品罪
    。次按轉讓第二級毒品甲基安非他命與未成年人，依毒品危
    害防制條例第8 條第2 項及第9 條之規定加重其刑至二分之
    一後，較藥事法第83條第1 項之罪之法定本刑為重，應依「
    重法優於輕法」之法理，自應優先適用依毒品危害防制條例
    第8 條第2 項及第9 條之規定處斷（最高法院94年台上字第
    7021號、96年度台上字第3582號、97年台非字第397 號判決
    、臺灣高等法院暨所屬法院97年法律座談會刑事臨時類提案
    第3 號(一)意旨參照）。是核被告就上開犯罪事實(八)所為，係
    犯毒品危害防制條例第8 條第2 項、第9 條之成年人對未成
    年人犯轉讓第二級毒品罪。又被告於事實(一)至(六)、(八)之持有
    第一級毒品海洛因及第二級毒品甲基安非他命之低度行為，
    分別為上揭販賣、轉讓之高度行為所吸收，均不另論罪。被
    告上揭販賣第一級毒品海洛因2 次、販賣第二級毒品甲基安
    非他命4 次、販賣第三級毒品愷他命1 次、對未成年人轉讓
    第二級毒品甲基安非他命1 次，犯意各別，行為互殊，應分
    論併罰。
  (二)被告有如事實欄所述之前科，有台灣高等法院被告前案紀錄
    表在卷可查，是其前受有期徒刑執行完畢後，5 年內故意再
    犯本件法定刑為有期徒刑以上刑之罪，均為累犯，應依刑法
    第47條第1 項規定各加重其刑。惟被告所犯毒品危害防制條
    例第4 條第1 項法定刑死刑、無期徒刑部分，依刑法第64條
    第1 項及同法第65條第1 項規定不得加重，故僅就罰金刑部
    分加重其刑。而被告轉讓第二級毒品甲基安非他命與未成年
    人部分則遞加重之。又按毒品危害防制條例第4 條、第17條
    於98年5 月20日修正公布，針對當次公布之修正條文，未另
    訂施行日期，至原毒品危害條例條例第36條所規定：「本條
    例自公布後六個月施行。」核其所稱「本條例」係指係92年
    7 月9 日修正公布之該條例，並非指98年5 月20日公布之部
    分修正條文。是98年5 月20日公布之毒品危害防制條例修正
    條文之生效日期，應依中央法規標準法第13條對於法規生效
    施行日之規範，自公布日起至第3 日即98年5 月22日發生效
    力。被告於偵查及審判中均自白上開販賣第一級毒品海洛因
    2 次、販賣第二級毒品甲基安非他命4 次、販賣第三級毒品
    愷他命1 次、對未成年人轉讓第二級毒品甲基安非他命1 次
    之犯行，均爰依修正後毒品危害防制條例第17條第2 項規定
    ，減輕其刑。被告上開所犯，有上述之刑之加重及減輕事由
    ，各依法先加後減之。
  (三)被告之辯護人雖為其辯以：被告於本院審理時已供出上開犯
    行之毒品來源係胡志清，應依毒品危害防制條例第17條第1
    項減輕其刑云云。惟查：被告與胡志清係警方於98年11月5
    日在高雄縣大寮鄉○○路116 巷45號12樓執行搜索時，同時
    遭警方查獲，並扣得被告及胡志清各持有毒品海洛因、安非
    他命等物之事實，有本院搜索票2 紙、高雄市政府警察局丙
    ○分局警備隊搜索、扣押筆錄、扣押物品目錄表、高雄市政
    府警察局丙○分局毒品初步檢驗報告表查獲相片各2 份（見
    警卷第32頁至第59頁）可參。可見縱胡志清有遭警方查獲之
    事實，亦非因被告之供述始查獲。且被告與胡志清同時遭檢
    警於上揭時地查獲後，檢警即積極調查其二人間有無毒品來
    源之正犯或共犯關係，而查無其二人間有毒品來源之正犯或
    共犯關係，此有2 人之警詢及偵訊筆錄（見警卷第1 頁至第
    23頁、偵卷第4 頁至第8 頁、第337 頁至第338 頁、第352
    頁至第354 頁）可稽，嗣檢察官於本院審理時，再核對被告
    於本院審理中對於胡志清係其毒品來源之供述後，仍認胡志
    清與被告間並無毒品來源之正犯或共犯關係之事實，亦有台
    灣高雄地方法院檢察署99年6 月24日雄檢惠洪98 偵33922字
    第19887 號函1 份、台灣高雄地方法院檢察署99 年7月8 日
    雄檢惠洪98偵33922 字第59887 號函1 份（見本院卷第53頁
    、第57頁）可證，是被告尚無毒品危害防制條例第17條第1
    項「供出毒品來源，因而查獲其他正犯或共犯者，減輕或免
    除其刑」之適用。
  (四)被告之辯護人雖為被告辯以：本件被告販賣之毒品數量甚少
    ，有刑法第59條情輕法重之情形云云。惟按刑法第59條之酌
    量減輕其刑，必須犯罪另有特殊之原因與環境等等，必於犯
    罪之情狀，在客觀上足以引起一般同情，認為即予宣告法定
    低度刑期，猶嫌過重者，始有其適用，至情節輕微，僅可為
    法定刑內從輕科刑之標準，不得據為酌量減輕之理由（最高
    法院28年上第1064號、45年台上第1165號、51年台上第899
    號判例意旨參照）。查本件被告本身有施用毒品之情形，業
    據被告於警詢時陳述明確（見警卷第3 頁），並有台灣高等
    法院被告前案紀錄表在卷可查，則被告應明知毒品危害社會
    甚大，竟猶為上開販賣第一級毒品海洛因2 次、販賣第二級
    毒品甲基安非他命4 次、販賣第三級毒品愷他命1 次、對未
    成年人轉讓第二級毒品甲基安非他命1 次之犯行，縱其數量
    非鉅，亦僅屬犯罪情節是否輕微而已，尚無可憫恕之情狀，
    而無刑法第59條之適用。
  (五)爰審酌被告意圖營個人私利，不顧國家法令，而為上開之販
    賣毒品，又對未成年人轉讓毒品行為，嚴重助長毒品氾濫，
    並足以衍生其他犯罪，嚴重危害社會治安及國民健康，所為
    誠屬不該，惟念及被告所為2 次販賣第一級毒品海洛因、4
    次販賣第二級毒品甲基安非他命、1 次販賣第三級毒品愷他
    命、1 次對未成年人轉讓第二級毒品甲基安非他命之各次價
    值非鉅，數量尚少，犯罪所得不多，又被告犯後清楚交待所
    涉之相關犯罪事實，犯後態度良好，及其犯罪之動機、目的
    、智識程度、生活狀況等一切情狀，分別量處如附表所示之
    刑。又按刑法修正將連續犯、牽連犯等規定悉予刪除，考其
    立法目的，係基於刑罰公平原則考量，杜絕僥倖犯罪心理，
    並避免鼓勵犯罪之誤解，乃改採一行為一罪一罰。是定其刑
    期時，除仍應就各別刑罰規範之目的、輕重罪間體系之平衡
    、整體犯罪非難評價、各行為彼此間之偶發性、與被告前科
    之關聯性、各行為所侵害法益之專屬性或同一性、數罪對法
    益侵害之加重效應、罪數所反映之被告人格特性與犯罪傾向
    、社會對特定犯罪例如一再殺人或販毒行為處罰之期待等，
    為綜合判斷外，尤須參酌上開實現刑罰公平性，以杜絕僥倖
    、減少犯罪之立法意旨，為妥適之裁量，倘違背此內部性界
    限，即屬權利濫用之違法（最高法院96年台上第7583號判決
    意旨參照）。本院考量被告所犯上開毒品危害防制條例案件
    ，均毒品之相關案件，且所販賣予他人圖利之毒品，或轉讓
    毒品予其同居之女友，數量不多，所侵害法益之同質性相對
    較高、數罪對法益侵害之加重效應較低，及上述定應執行刑
    之原則等情形，定被告之應執行刑如主文。
  (六)沒收部分：
１、按行動電話服務須以晶片卡（即SIM 卡）為使用介面，因此
    電信公司於出租行動電話門號予消費者使用時，即同時附帶
    提供晶片卡給消費者作為門號使用之介面，故電信公司接受
    消費者申辦門號並將該門號開通上線時，該晶片卡之所有權
    已移轉於消費者（最高法院98年度台上字第7705號判決意旨
    參照）。未扣案之行動電話門號0000000000號SIM 卡1 張，
    係被告以毒品與周文保互易所得，自屬被告所有，且上開門
    號係供被告為上述事實(一)聯繫販賣第一級毒品海洛因犯罪使
    用，雖未扣案，惟無證據證明業已滅失，自應依毒品危害防
    制條例第19條第1 項之規定沒收，如全部或一部不能沒收時
    ，追徵其價額。序號000000000000000 號之行動電話1 支，
    業經扣案，有扣押物品清單（見本院卷第42頁）可稽，並為
    被告所有，業據被告於警詢時陳述明確（見警卷第7 頁），
    且係供被告為上述事實(一)聯繫販賣第一級毒品海洛因犯罪使
    用，應依毒品危害防制條例第19條第1 項之規定沒收。被告
    就上開事實(一)至(三)、(五)至(七)之販賣第一、二、三級毒品所得
    1000元、500 元、500 元、門動電話0000000000號SIM 卡1
    張、0000000000號SIM 卡1 張、400 元，雖未經扣案，然因
    係犯罪所得之財物，應依毒品危害防制條例第19條第1 項之
    規定，併予宣告沒收之，如全部或一部不能沒收時，上述
    SIM 卡部分應追徵其價額，金錢部分則以其財產抵償之。被
    告就上開事實(四)販賣第二級毒品所得門號0000000000號SIM
    卡1 張，業據扣案，有高雄市政府警察局丙○分局扣押目錄
    表1 份（見警卷第38頁），且係被告犯罪所得之財物，應依
    毒品危害防制條例第19條第1 項之規定沒收。
２、被告於上揭時地所販售之第一級毒品海洛因、第二級毒品甲
    基安非他命，既已交付予各買受人，依一般經驗應已由上開
    買受人施用完畢，且毒品危害防制條例第18條第1 項前段規
    定查獲之第一、二級毒品，不問屬於犯人與否，沒收銷燬之
    ，所稱查獲之毒品，係指犯人被查獲之毒品而言，被告已售
    出之海洛因、甲基安非他命，自應於各買受人所犯之罪宣告
    沒收銷燬，不得於本案宣告沒收銷燬（最高法院98年度台上
    字第1223號判決意旨參照）。同理，被告於上揭時地所販售
    之第三級毒品愷他命，及轉讓之第二級毒品甲基安非他命，
    分別已交付予買受人、受讓人，已由買受人、受讓人所持有
    並所有，而非被告所持有或所有，且依一般經驗應已由上開
    買受人、受讓人施用完畢，而無從依刑法第38條第1 項第1
    款之規定沒收之。而其他扣案物部分，公訴意旨認：「本件
    其餘扣案物品，或與被告另犯之違反槍砲彈藥刀械管制條例
    案件有關，或為供被告施用之毒品，均核與被告上開販賣毒
    品之行為無涉」等語，核無違誤，均不為沒收之宣告，併為
    說明。
據上論斷，應依刑事訴訟法第299 條第1 項前段，毒品危害防制
條例第4 條第1 項、第2 項、第3 項、第8 條第2 項、第9 條、
第17條第2 項、第19條第1 項，刑法第11條前段、第47條第1項
、第51條第5 款，判決如主文。
本案經檢察官乙○○到庭執行職務。
中    華    民    國    99    年    8     月    26    日
                  刑事第二庭    審判長法  官  吳進寶
                                      法  官  李昆南
                                      法  官  施盈志
以上正本證明與原本無異。
如不服本判決應於收受送達後10日內向本院提出上訴書狀，並應
敘述具體理由；如未敘述上訴理由者，應於上訴期間屆滿後20日
內向本院補提理由書（均須按他造當事人之人數附繕本）「切勿
逕送上級法院」。
中    華    民    國    99    年    8     月    26    日
                                      書記官  林雅婷
附表
┌────┬────────────┬──────────────────────┐
│犯罪事實│主刑                    │從刑（沒收）                                │
├────┼────────────┼──────────────────────┤
│事實一  │甲○販賣第一級毒品，累犯│未扣案之0000000000門號SIM 卡壹張沒收，如全部│
│（一）  │，處有期徒刑拾伍年陸月。│或一部不能沒收時，追徵其價額。              │
│        │                        │扣案之行動電話壹支（序號000000000000000 ）沒│
│        │                        │收。                                        │
│        │                        │未扣案之販賣第一級毒品所得新臺幣壹仟元沒收，│
│        │                        │如全部或一部不能沒收時，以其財產抵償之。    │
├────┼────────────┼──────────────────────┤
│事實一  │甲○販賣第一級毒品，累犯│未扣案之販賣第一級毒品所得新臺幣伍佰元沒收，│
│（二）  │，處有期徒刑拾伍年肆月。│如全部或一部不能沒收時，以其財產抵償之。    │
├────┼────────────┼──────────────────────┤
│事實一  │甲○販賣第二級毒品，累犯│未扣案之販賣第二級毒品所得新臺幣伍佰元沒收，│
│（三）  │，處有期徒刑參年捌月。  │如全部或一部不能沒收時，以其財產抵償之。    │
├────┼────────────┼──────────────────────┤
│事實一  │甲○販賣第二級毒品，累犯│扣案之販賣第一級毒品所得之行動電話門號      │
│（四）  │，處有期徒刑參年捌月。  │0000000000號SIM 卡壹張沒收。                │
├────┼────────────┼──────────────────────┤
│事實一  │甲○販賣第二級毒品，累犯│未扣案之販賣第一級毒品所得之行動電話門號    │
│（五）  │，處有期徒刑參年捌月。  │0000000000號SIM 卡壹張沒收，如全部或一部不能│
│        │                        │沒收時，追徵其價額。                        │
├────┼────────────┼──────────────────────┤
│事實一  │甲○販賣第二級毒品，累犯│未扣案之販賣第一級毒品所得之行動電話門號    │
│（六）  │，處有期徒刑參年捌月。  │0000000000號SIM 卡壹張沒收，如全部或一部不能│
│        │                        │沒收時，追徵其價額。                        │
├────┼────────────┼──────────────────────┤
│事實一  │甲○販賣第三級毒品，累犯│未扣案之販賣第三級毒品所得新臺幣肆佰元沒收，│
│（七）  │，處有期徒刑貳年捌月。  │如全部或一部不能沒收時，以其財產抵償之。    │
├────┼────────────┼──────────────────────┤
│事實一  │甲○成年人對未成年人犯轉│                                            │
│（八）  │讓第二級毒品罪，累犯，處│                                            │
│        │有期徒刑捌月。          │                                            │
└────┴────────────┴──────────────────────┘
附錄本判決論罪之法條：
毒品危害防制條例第4條第1項、第2項、第3項
製造、運輸、販賣第一級毒品者，處死刑或無期徒刑；處無期徒
刑者，得併科新臺幣 2 千萬元以下罰金。
製造、運輸、販賣第二級毒品者，處無期徒刑或 7 年以上有期
徒刑，得併科新臺幣 1 千萬元以下罰金。
製造、運輸、販賣第三級毒品者，處 5 年以上有期徒刑，得併
科新臺幣 7 百萬元以下罰金。
毒品危害防制條例第8條第2項
轉讓第二級毒品者，處 6 月以上 5 年以下有期徒刑，得併科新
臺幣 70 萬元以下罰金。
毒品危害防制條例第9條
成年人對未成年人犯前三條之罪者，依各該條項規定加重其刑至
二分之一。


司法院資訊處製作；財團法人民間司法改革基金會備份。
